# 求助陈版主，同一控制下企业合并问题，股东未达到控制的期间如何追溯合并财务报表

提问人：rshu 时间：2018-01-15 18:48:19
情况(1)，假设个人股东S， 2016 年和 2017 年持有A公司100%股权， 2017 年 12 月S设立全资公司B，并且B收购A 100%股权。 2015年，S仅持有A 45%股权，未达到控制。如果对B公司出具 2015 、 2016 、 2017 年三年合并报表，应该如何追溯处理 2015 年的合并报表。 2016 和 2017 应该是同一控制下合并视同B从 2016 年 1 月 1 日就持有A公司100%股权，那 2015 年该如何处理？
情况(2)，如果A和B两个个人，分别持有C公司65%和35%股权。 2016 年 12 月，A成立D公司，受让B持有的C公司35%股权。 2017 年12 月，D公司受让A持有的C公司45%股权，完成交易后D公司持有C公司80%股权，A个人持有C公司20%股权。现在对D出 2016 、2017 合并财务报表。 2016 年 12 月处理为D收购C 35%股权做联营公司，此时A个人对C形成控制。那么 2017 年 12 月再收购A原先持有的45%股权时，能不能认为是同一控制下企业合并视同这45%股权在A获得对C的控制时就已经存在？ 2016 年和 2017 年的合并报表该如何处理？
先谢谢陈版主！

回答人：chenyiwei
1 、要考虑S当初是如何取得对A的控制权的。如果是非同一控制下合并，则该合并报表（其中B成立前的年度未模拟汇总报表）只能从S取得对A控制权之日开始编制，该日A的各项资产、负债 的计量基础应为起公允价值（含商誉），即采用类似于非同一控制下合并的方式处理。 2 、对D而言，按照分步交易实现同一控制下合并处理。你的理解基本合理。